# [[求助陈版]]基金管理公司现流表

提问人：Saikevin 时间：2020-04-27 11:02:00
我们现在有一家基金管理公司，这家管理公司的组织形式是合伙企业，发生了一笔对基金公司的投资款，投资后作为基金公司的普通合伙人，那么这笔投资款在现流表应该归属于“经营活动”还是“投资活动”呢？
现在有一个观点认为，这家企业法律上是合伙企业，同时最终目的是为了投资获益，所以认为该笔投资款应该放在“投资活动现金流”。是否可以从这个角度理解？

回答人：chenyiwei
应作为投资活动：投资支付的现金。这与基于其提供的管理服务收取的管理费和超额业绩分成款的性质是不同的。